臺灣高等法院刑事裁定
111年度聲字第1838號
聲  請  人  臺灣高等檢察署檢察官
受  刑  人  陳鎰  




上列聲請人因受刑人數罪併罰有二裁判以上，聲請定其應執行之
刑（聲請案號：臺灣高等檢察署111年度執聲字第854號），本院
裁定如下：
    主  文
陳鎰犯如附表所示各罪所處之刑，應執行有期徒刑貳年。
    理  由
一、聲請意旨略以：受刑人因詐欺等數罪，先後經判決確定如附
    表，其數罪中有刑法第50條第1項第4款但書所列情形；經受
    刑人請求檢察官聲請定應執行刑，此有其提出之切結書1份
    附卷可稽。應依刑法第50條第1項第4款、第2項、第53條、
    第51條第5款之規定，定其應執行之刑，爰依刑事訴訟法第4
    77條第1項之規定聲請定應執行之刑等語。
二、按裁判確定前犯數罪者，併合處罰之，但得易服社會勞動與
    不得易服社會勞動之罪，不在此限；前項但書情形，受刑人
    請求檢察官聲請定應執行刑者，依第51條規定定之；數罪併
    罰，有二裁判以上者，依第51條之規定，定其應執行之刑；
    數罪併罰，分別宣告多數有期徒刑者，於各刑中之最長期以
    上，各刑合併之刑期以下，定其刑期，但不得逾30年，刑法
    第50條第1項但書第4款、第2項、第53條及第51條第5款分別
    定有明文。準此，合於數罪併罰之數罪，其中有得易服社會
    勞動與不得易服社會勞動之罪，須經受刑人請求檢察官聲請
    ，始得依刑法第51條第5款之規定定其應執行之刑。
三、經查：
　㈠受刑人所犯如附表編號1至4所示各罪，經本院判處如附表所
    示之刑，均經確定在案，且各罪均為最先裁判確定日（民國
    109年11月17日）前所犯，又本院為最後事實審之法院，有
    該刑事判決書及本院被告前案紀錄表在卷可憑，是聲請人聲
    請定應執行刑，本院審核認為正當。另本院業已函請受刑人
    陳述意見，其表示無意見，有陳述意見狀在卷可憑（見本院
    卷第62頁），合先敘明。
　㈡又如附表編號4所示之罪所處之刑得易服社會勞動，附表編號
    1至3所示之罪所處之刑則不得易服社會勞動，原不得合併定
    應執行刑。然查：受刑人業已請求檢察官就附表各編號所示
    之罪合併聲請定應執行刑，此有受刑人提出之「臺灣新竹地
    方檢察署受刑人定應執行刑或易科罰金意願回覆表」在卷可
    稽，合於刑法第50條第2項之規定，檢察官就附表所示各編
    號之罪聲請合併定應執行刑，核無不合，應予准許。
　㈢本院審酌受刑人所犯如附表所示各罪之侵害法益，均屬財產
    法益，侵害法益雖屬相同，然實質累加之方式定應執行刑，
    處罰之刑度顯將超過其行為之不法內涵，而違反罪責原則。
    再考量附表所示整體犯罪予以評價受刑人之人格特性與犯罪
    傾向、數罪對法益侵害之效應、如附表編號1至3所示之罪曾
    經定應執行刑有期徒刑1年4月、如編號4所示之罪曾經定應
    執行刑有期徒刑8月、各次行為次數、如附表所示各罪宣告
    刑總和上限及各刑中最長期者等情狀後整體評價其應受矯治
    之程度，並兼衡責罰相當、刑罰經濟、平等及比例等原則，
    定其應執行刑如主文所示。
據上論斷，應依刑事訴訟法第477條第1項，裁定如主文。
中　　華　　民　　國　　111 　年　　6 　　月　　27　　日
　　　　　　　　　刑事第二庭  審判長法　官  遲中慧
　　　　　　　　　　　　　　　　　  法　官  楊志雄
　　　　　　　　　　　　　　　　　  法　官  邱筱涵
以上正本證明與原本無異。
如不服本裁定，應於收受送達後5日內向本院提出抗告狀。
                                    書記官  林吟玲
中　　華　　民　　國　　111 　年　　6 　　月　　27　　日
附表：
編號  1  2 3 罪名  詐欺  詐欺 詐欺 宣告刑  有期徒刑1年2月  有期徒刑1年1月 有期徒刑7月 犯罪日期  108/09/12 108/09/13  108/09/13 108/08/05 偵查(自訴)機關 年度案號  新竹地檢108年度偵字第10883號  新竹地檢108年度偵字第10883號 新竹地檢108年度偵字第10883號 最後 事實審 法院 臺灣高院  臺灣高院 臺灣高院  案號 109年度上訴字第2355號  109年度上訴字第2355號 109年度上訴字第2355號  判決日期 109/10/08  109/10/08 109/10/08 確定 判決 法院 臺灣高院  臺灣高院 臺灣高院  案號 109年度上訴字第2355號  109年度上訴字第2355號 109年度上訴字第2355號  判決確定日期 109/11/17  109/11/17 109/11/17 是否為得易科罰金之案件  否  否 否 是否為得易服社會勞動之案件  否  否 否 備註  新竹地檢109年度執緩字第509號經新竹地院111年撤緩字第33號撤銷確定（高等檢察署111年執撤緩字第32號）  新竹地檢109年度執緩字第509號經新竹地院111年撤緩字第33號撤銷確定（高等檢察署111年執撤緩字第32號） 新竹地檢109年度執緩字第509號經新竹地院111年撤緩字第33號撤銷確定（高等檢察署111年執撤緩字第32號）   編號1至3經臺灣高院109年度上訴字第2355號判決定應執行刑有期徒刑1年4月    
編號  4    罪名  詐欺    宣告刑  有期徒刑6月共88次    犯罪日期  108/08/07~108/09/16共88次    偵查(自訴)機關 年度案號  新竹地檢108年度偵字第10883號    最後 事實審 法院 臺灣高院     案號 109年度上訴字第2355號     判決日期 109/10/08    確定 判決 法院 臺灣高院     案號 109年度上訴字第2355號     判決確定日期 109/11/17    是否為得易科罰金之案件  否    是否為得易服社會勞動之案件  是    備註  新竹地檢109年度執緩字第509號經新竹地院111年撤緩字第33號撤銷確定（高等檢察署111年執撤緩字第32號） 編號4經臺灣高院109年度上訴字第2355號判決定應執行刑有期徒刑8月